Inventaris van het archief van de Commissie Zaayer en de collectie inzake de moord op vaandrig Aernout, 1950-1963
Nationaal Archief, Den Haag
- Afgedwaalde archiefbescheiden van het gewoon, geheim en zeer geheim verbaalarchief van het ministerie van Oorlog/Defensie
  - Ingekomen en minuten van geheime uitgaande stukken, 1950-1951, 1954; 15; 1 omslag
    DvD 4 okt. 1960 240.496/M Voorstel tot bevordering van burgerpersoneel werkzaam bij de 569 TD Herstel- en Depotcompagnie te Dongen.
    DvD 1 nov. 1960 240.063/J Uitstel tot bevordering van W. de Rijn en J.G. van Spanning en bevordering van G.J. de Weerd, werkzaam bij de 567 TD Herstel- en Depotcompagnie te Amsterdam.
    DvD 14 jan 1961 240.209/H Brief aan de Algemene Rekenkamer inzake onregelmatigheden bij de 103 TD Basisgroep.
    DvD 13 dec. 1961 261.647/2W Bevordering van M. Nieuwhof tot opzichter A en A. Achterberg tot opzichter B, beiden werkzaam bij de 523 Verbindingsdienst Herstelcompagnie.
    DvD 27 feb. 1962 261.139/3S Vervanging bij 570 TD Herstel en Depot-compagnie van Van der Putten en M. van Raay.
    DvD 26 apr. 1962 240.209/K Te hoog berekende bedragen voor herstellingen van motorvoertuigen door de firma Van der Bree bij het VCA district Utrecht.
    MvD 18 apr. 1963 281.579 Verrekening van verschuldigde achterstallige bezoldiging na het nietig verklaard ontslag met door de ontslagen ambtenaar uit arbeid elders verworven inkomsten.
    MvD 18 juni 1963 281.579/B Aanwijzing mr. M. Wiggers als lid van een commissie ter bestudering of na een nietig verklaard ontslag op de bezoldiging uit arbeid elders verworven inkomsten in mindering mogen worden gebracht.
  - Ingekomen en minuten van zeer geheime uitgaande stukken, 1950-1951; 16; 1 omslag
    Archiefvormer is steeds de Minister van oorlog (MvO)
    12 sep. 1950 40-12 Afschriften van rapporten van de Legervoorlichtingsdienst en van de Directie Administratieve Diensten houdende aantekening voor de staatssecretaris van Oorlog, m.b.t. de zaak Aernout, verzonden aan mr. J.H. van Maarseveen, minister voor Uniezaken en Overzeese Rijksdelen.
    19 sep. 1950 40-13 Voorstel dat een onderzoek wordt ingesteld naar de zaak Aernout.
    18 okt. 1950 40-14 Instelling van een commissie onder voorzitterschap van mr. J. Zaayer, welke tot taak heeft een onderzoek in te stellen naar de misstanden, welk mogelijk in het voormalig KNIL zich zouden hebben voorgedaan.
    22 nov. 1950 40-15 Telegram aan de Afwikkelingscommandant Indonesië met verzoek inlichtingen over Luyke Roscott en aantekening van majoor Maurenbrecher betreffende 3 Compagnie Huismans.
    1 dec. 1950 40-16 Benoeming als secretaris van de commissie Zaayer, de reserve-eerste luitenant van de Militair Juridische Dienst, mr. W. van IJzeren.
    28 feb. 1951 40-4 Brief aan de Hoge Commissaris van het Koninkrijk der Nederlanden bij de Republik Indonesia te Djakarta waarbij een afschrift van het proces wordt gevraagd inzake de berechting van de veroordeelden op de moord op vaandrig Aernout en de toedracht van dit vonnis.
    2 apr. 1951 40-5 Rappèl op brief d.d. 28 feb. 1951, nummer 40-4.
    14 juni 1951 40-10 Rapport van J.J. Roose te Bandung inzake de handelwijze van de voormalige Kwartiermeester Generaal bij het verkrijgen van een luxueuze order.
  - Personeelsbescheiden van F.H. van der Putten, 1950-1971; 17; 1 omslag
  - Stukken betreffende het verkrijgen van een pensioen door de weduwe van de vaandrig Aernout, mevrouw Aernout-Royaards, 1950-1951; 18; 1 omslag
  - Stukken betreffende de rechtspositie van defensiepersoneel waartegen Van der Putten beschuldigingen heeft uitgesproken, c. 1950-1960; 19; 1 pak
    Bevat o.a. personeelsdossiers, personeelskaarten, archiefbescheiden van de afdeling burgerpersoneel.
  - Archiefbescheiden van de afdeling Burgerpersoneel, correspondentienummer B 06.07.17.00/..., 1952-1964; 20-23; 4 omslagen
    - 1952, 1957-1959, 20
    - 1960-1961, 21
    - 1962-1964, 22
    - Andere correspondentiekenmerken, 1952, 1960, 23
  - Dossier 270.940, met diverse bijlagen., 1962-1969; 24-31; 1 dossier
    - Dossier 270.940., 24
    - Bijlagenmap 1 bij dossier 270.940, bijlagen hoofdstuk II., 25
    - Bijlagenmap 2 bij dossier 270.940, nrs. A1-30, 26
    - Bijlagenmap 3 bij dossier 270.940, nrs. A31-47, nrs. 48-50., 27
    - Bijlagenmap 4 bij dossier 270.940, nrs. B1-13, CI, CII 1-13, CIII 1-2., 28
    - Bijlagenmap 5 bij dossier 270.940, nrs. CIV 1-11, CV1-3, D, E., 29
    - Bijlagenmap 7 bij dossier 270.940, bijlagen hoofdstuk III-IX., 30
    - Bijlagenmap 8 bij dossier 270.940, bijlagen hoofdstuk X-XV., 31
      Inventarisnummers 18-24 zijn fotokopieën. Bijlagenmap 6 werd niet aangetroffen.
- Afgedwaalde archiefbescheiden van archief van de secretaris-generaal
  - Fotokopieën van archiefbescheiden inzake de moord op vaandrig Aernout, vermeende corrupte toestanden in de dienst van de Kwartiermeester-Generaal te Bandoeng en het onderzoek daarnaar, 1949-1951; 33; 1 omslag
  - Stukken betreffende het ontslag van Van der Putten, zijn beroep daartegen bij de ambtenarenrechter, zijn rehabilitatie en zijn verzoek tot ontslag op eigen verzoek, 1960-1963; 34; 1 pak
  - Krantenknipsels inzake de zaak Van der Putten, 1961-1963; 35; 1 omslag
- Afgedwaalde archiefbescheiden van het archief van het Directoraat-Generaal
  - Dossier inzake Van der Putten, 1955, 1957-1962; 36; 1 pak
- Afgedwaalde archiefbescheiden van het archief van de afdeling Burgerpersoneel
  - Stukken betreffende het geding bij het Ambtenarengerecht inzake Van der Putten, 1949-1950, 1952-1953, 1957-1958, 1962; 37; 1 omslag
  - Uittreksels uit publicaties in de pers en/of maandbladen inzake de zaak Van der Putten, 1950-1951, 1954-1955, 1957-1958, 1960-1961; 38; 1 omslag
  - Werkdossiers inzake de zaak Van der Putten, 1951-1964; 39-40; 2 pakken
    - 1951-1958, 1960-1961, 39
    - 1962-1964, 40
  - Stukken betreffende een onderzoek naar officieren van de Centrale Werkplaats te Utrecht inzake mogelijk drankmisbruik tijdens de nacht van de watersnoodramp in 1953, 1954; 41; 1 omslag
  - Correspondentie tussen de afdeling Amsterdam en het hoofdbestuur van de Nederlandse Christelijke Bond van Overheidspersoneel inzake de functievervulling door Van der Putten, 1957-1958; 42; 1 omslag
  - Stukken betreffende de behandeling van de zaak van Van der Putten contra de minister van Oorlog bij het Ambtenarengerecht alsmede zijn eervol ontslag op eigen verzoek, c. 1957-1964; 43; 1 pak
  - Stukken betreffende de taak en organisatie van de Technische Dienst Basis Veldherstel Compagnie, c. 1958-1960; 44; 1 pak
  - Stukken betreffende taakonderzoeken en waarderingen naar personeel van de Technische Dienst, 1958-1962; 45; 1 omslag
  - Stukken betreffende een kort geding tegen De Telegraaf wegens smaad dan wel laster, 1959-1962; 46; 1 omslag
  - Staten houdende een overzicht van inspectieresultaten van de Technische Dienst, 1960; 47; 1 omslag
  - Aantekeningen inzake de enquête, gehouden door mr. Calje, in de zaak Van der Putten contra de Minister van Defensie, 1961-1962; 48; 1 omslag
  - Nota betreffende de zaak van der Putten, zoals toegezegd aan de Tweede Kamer, concept, c. 1962; 49; 1 stuk
  - Brief aan de Tweede Kamer inzake de aanbieding van de nota betreffende de zaak van der Putten, met bijlagen, 1962; 50-59; 1 stuk
    Als bijlagen fungeren gedeeltelijk originele archiefbescheiden, die gelicht zijn uit archieven van krijgsmachtdelen of organisatie-eenheden van het Ministerie van Oorlog/Defensie. Een deel bestaat uit afschriften of fotokopieën. De originelen van de bijlagen worden ook aangetroffen in diverse inventarisnummers van de collectie.
    - Aanbiedingsbrief, met als bijlagen nota en inventarislijst in meervoud., 50
    - Bijlagen hoofdstuk II., 51
    - Bijlagen hoofdstuk III., 52
    - Bijlagen hoofdstuk VI., 53
    - Bijlagen hoofdstuk IX., 54
    - Bijlagen hoofdstuk XI., 55
    - Bijlagen hoofdstuk XII., 56
    - Bijlagen hoofdstuk XIII., 57
    - Bijlagen hoofdstuk XIV., 58
    - Bijlagen hoofdstuk XV., 59
  - Correspondentie met de Bijzondere Commissie van de Tweede Kamer belast met het onderzoek in de zaak Van der Putten, 1962; 60; 1 pak
  - Nota van het hoofd van de afdeling Efficiency en Administratieve Organisatie aan het hoofd afdeling burgerpersoneel inzake de toezending van stukken betreffende een onderzoek naar de Centrale Werkplaatsen, met bijlagen, 1962; 61; 1 omslag
  - Correspondentie tussen mr. C.R.C. Wijckerheld Bisdom en mej. mr. M. Wiggers, hoofdambtenaar bij het Ministerie van Oorlog., 1962-1963; 62; 1 omslag
  - Stukken betreffende de bestudering van het vraagstuk van de verrekening van na een nietig verklaard ontslag verschuldigde achterstallige bezoldiging met de door de ontslagen ambtenaar uit arbeid verworven inkomsten, 1963; 63; 1 omslag
- Afgedwaalde archiefbescheiden onder beheer bij het archief van het Hoofdkwartier Generale Staf, sectie Krijgsgeschiedenis
  In mei 1950, bij ministriële beschikking van 21 april 1950, kab Nr. 488 (NvD, CAD, archief HKGS, doos 68, nr. 13461, 27 augustus 1952, werd het bureau Indische Krijgsgeschiedenis toegevoegd aan de sectie Krijgsgeschiedenis. Dit is de rechtsopvolger van de Krijgsgeschiedkundige sectie van de Generale Staf van het KNIL. Dit bureau hield zich bezig met de volgende taken:
  Het beheer van de archieven van in voormalig Indonesië gestationeerde krijgsmachtonderdelen
  Het voorbereiden en vaststellen van studies op het gebied van militaire krijgsgeschiedenis in het voormalig Nederlands-Indië, 1941-1949
  Het beantwoorden van vragen inzake de militaire krijgsgeschiedenis in het voormalig Nederlands-Indië, 1941-1949.
  Daartoe beheerder het ook een aantal archieven. Uit de archieven die deze sectie in 1961 beheerde is in dat jaar een aantal bescheiden gelicht en overgedragen aan het ministerie en aldus opgenomen in de onderhavige collectie.
  - Stukken betreffende de moord van de vaandrig Aernout in 1948 in de dessa Lembang boven Bandoeng, 1948 - 1949; 64; 1 omslag
    Bevat onder meer originele archiefbescheiden uit het archief Hoofdkwartier Korps Militaire Politie.
  - Stukken betreffende onregelmatigheden bij de Legertechnische Dienst te Bandoeng, 1948 - 1950; 65; 1 pak
  - Stukken betreffende de kwestie Van der Putten te Bandoeng (LTD 81, Centrale Werkplaats 90), 1949; 66; 1 pak
    Bevat onder meer originele archiefbescheiden uit de archieven van de directeur CMI, Hoofdkwartier Korps Militaire Politie.
  - Eindrapport commissie Zaayer, 1950; 67; 1 katern
- Afgedwaalde aarchiefbescheiden van het archief van het basiscommando
  - Stukken betreffende krantenpublicaties in 1954 en 1955 betreffende de overplaatsing van Van der Putten en een onderzoek naar zijn betrokkenheid daarbij alsmede zijn overplaatsing in 1960, 1959 - 1960; 68; 1 omslag
    De onderhavinge stukken zijn in 1984 in opdracht van het hoofd van het Centraal Archievendepot toegevoegd aan het dossier van Van der Putten.
- Afgedwaalde archiefbescheiden van het archief van de 103 TD basisgroep
  - Stukken betreffende mogelijk insinuaties en beledigingen geuit door de heer Van Bree aan het adres van de Koninklijke Landmacht en vertegenwoordigers daarvan, 1959; 69; 1 omslag
- Afgedwaalde archiefbescheiden waarvan de oorspronkelijke archiefvormer niet met zekerheid kan worden vastgesteld
  - krantenknipsel, ingeplakt, 1950 - 1962; 70-73; 4 banden
    - 1950 - 1960, 70
    - 1961, 71
    - 1962 jan. - april, 72
    - 1962 vanaf mei, 73
  - Bedrijfsrapport 1953 afdeling Motorenrevisie, opgesteld door Van der Putten, 1954; 74; 1 stuk